【裁判字號】    88,上易,2260
【裁判日期】    890113
【裁判案由】    妨害公務等
【裁判全文】
臺灣高等法院高雄分院刑事判決          八十八年度上易字第二二六號
    上訴人
    即被告      丙○○
右上訴人因妨害公務等案件，不服臺灣高雄地方法院八十八年度易字第二四六一號中
華民國八十八年十月卅日第一審判決（起訴案號：臺灣高雄地方法院檢察署八十八年
度偵字第八七八八號），提起上訴，本院判決如左：
      主      文
上訴駁回。
丙○○緩刑年。
      事實及理由
一、本案經本院審理結果，認第一審判決認事用法及量刑均無不當，應予維持，並引
    用第一審判決書記載之事實、證據及理由。
二、被告上訴意旨，雖指稱：原審量刑過重，顯有不當云云，惟查被告酒後搭乘計程
    車無錢付車資，竟恐嚇被害人，於警員依法處理時，猶不知反省，恣竟辱，並
    對警員施暴，漠視公權力，則原審分別就被告恐嚇、妨害公務等犯行量處有期徒
    刑三月、三月及四月，並定其有期徒刑八月，並諭知如易科罰金，以佰元折算
    壹日。經核原判決認事用法及量刑，均無不當。被告上訴意旨，空言指摘原判決
    量刑過重不當，為無理由，應予駁回。
三、查被告前未曾受有期徒刑以上刑之宣告，有本院被告全國前案紀錄表在卷可稽。
    茲因酒後誤事，觸犯刑章，且被害人陳振豊於本院亦表示不予追究，經此偵審程
    序及科刑教訓，當知所警惕，應無再犯之虞，本院因認被告所受刑之宣告，以暫
    不執行為適當，併宣告緩刑三年，以啟自新。
四、據上論結，應依刑事訴訟法第三百六十八條、第三百七十三條，刑法第七十四條
    第一款，判決如主文。
本案經檢察官羅正平到庭執行職務。
中    華    民    國     八十九     年       元       月     十三   日
                              臺灣高等法院高雄分院刑事第三庭
                                  審判長法官  莊秋桃
                                        法官  陳中和
                                        法官  謝宏宗
右正本證明與原本無異。
不得上訴。
                                      書記官  陳靖華
中    華    民    國     八十九     年       一       月    十五    日
附錄：本判決論罪科刑法條：
刑法第三百零五條：
以加害生命、身體、自由、名譽、財產之事，恐嚇他人致生危害於安全者，處二年以
下有期徒刑、拘役或三百元以下罰金。
刑法第一百三十五條第一項：
對於公務員依法執行職務時，施強暴脅迫者，處三年以下有期徒刑、拘役或三百元以
下罰金。
刑法第一百四十條第一項：
於公務員依法執行職務時，當場侮辱，或對於其依法執行之職務公然侮辱者，處六月
以下有期徒刑、拘役或一百元以下罰金。
                                                                     Ｊ
臺灣高雄地方法院刑事判決                        八十八年度易字第二四六一號
    公  訴  人  臺灣高雄地方法院檢察署檢察官
    被      告  丙○○  男二十七歲（民國○○年○○月○○○日生）
                        住高雄市○○區○○路二八一巷二二弄十五號
                        身分證統一編號：Ｅ一二二四一八九七號
右列被告因妨害公務等案件，經檢察官提起公訴（八十八年度偵字第八七八八號），
本院判決如左：
    主  文
丙○○以加害身體之事恐嚇他人，致生危害於安全，處有期徒刑參月，如易科罰金，
以參佰元折算壹日。又於公務員依法執行職務時，當場侮辱，處有期徒刑參月，如易
科罰金，以參佰元折算壹日。又對於公務員依法執行職務時，施強暴，處有期徒刑肆
月，如易科罰金，以參佰元折算壹日。應執行有期徒刑捌月，如易科罰金，以參佰元
折算壹日。
    事  實
一、丙○○於民國八十八年三月三十日凌晨五時許，在高雄市○○區○○路與澄清路
    口，因乘坐乙○○所駕駛之車牌號碼ＰＶ─九一九號營業小客車為車資發生糾紛
    ，丙○○竟憑仗酒意，基於恐嚇之犯意，對乙○○恐嚇稱：「如果你收取車資就
    打你等語。」而以加害乙○○身體之事，恐嚇乙○○，使乙○○心生畏懼，致生
    危害於安全。至同日凌晨五時三十分許，高雄市政府警察局苓雅分局建國一路派
    出所警員甲○○據報抵達現場處理，而將丙○○帶回高雄市政府警察局苓雅分局
    建國一路派出所偵查，丙○○於上開派出所內以「幹你娘」之穢語，當場侮辱依
    法執行職務之警員甲○○。嗣於甲○○依法欲對丙○○作酒精濃度測驗時，丙○○又另行起意，而以徒手毆打之強暴方式毆打甲○○頭部（未成傷），而對於公
    務員依法執行職務時施強暴之行為。
二、案經高雄市政府警察局苓雅分局報請臺灣高雄地方法院檢察署檢察官偵查起訴。
    理  由
一、訊據被告丙○○固不否認於八十八年三月三十日凌晨五時許搭乘乙○○駕駛之營
    業小客車而發生糾紛等情，惟辯稱：後來發生什麼事情，因酒醉已不記得云云。
    經查，被告於偵訊中供稱：「我要付錢，因為計程車司機載錯很多地方而發生爭
    執。」（詳見偵查卷第七頁反面），而證人乙○○於本院調查時亦證稱：「被告
    搭車後，就要我一直開，我問他要到那裡，他就罵我說他家在我家隔壁．．．．
    當時車資一百多元，我要他給我，他不給，後來警察來了，我們二人協商車資討
    價還價，被告說一百元，我答應，但後來他又不肯給我。」（詳見本院八十八年
    七月十六日筆錄），足見被告當時猶懂就車資為協商，且知道計程車司機駕駛行
    經何處，其心神尚未達到喪失或耗弱之程度，被告辯稱酒醉不不知發生何事，顯
    係卸責之詞，不足採信，而被告恐嚇乙○○若要收取車資則要打他，致使乙○○
    心生畏懼之情，業經證人乙○○於本院調查時證述在卷（詳見本院八十八年七月
    十六日筆錄），而被告以三字經辱罵並動手毆打正在執行職務之警員甲○○，亦
    經證人乙○○、甲○○供證在卷（詳見同上筆錄及本院八十八年八月十三日筆錄
    ），本件事證明確，被告上開犯行堪以認定。
二、核被告所為，係犯刑法第三百零五條以加害身體之事恐嚇他人，致生危害於安全
    罪、第一百四十條第一項於公務員依法執行職務時當場侮辱罪、第一百三十五條
    第一項對於公務員依法執行職務時，施強暴罪。其所犯上開三罪間，犯意各別，
    行為互異，應予分論併罰。爰審酌被告酒後搭乘計程車沒錢給付車資，原應尋求
    合理解決方式，詎其竟出言恐嚇被害人，為警依法處理時，應深切檢討，虛心接
    受、改正，詎其對於執行公權力之警員不加尊重，反恣意辱罵、施暴，足見其欠
    缺反省能力，漠視公權力，惟被害人所受損害尚輕，且事後亦給付車資予被害人
    等一切情狀，爰就其所犯上開三罪，各量處如主文所示之刑，並各諭知易科罰金
    之折算標準，並定其應執行之刑。
據上論斷，應依刑事訴訟法第二百九十九條第一項前段，刑法第一百三十五條第一項
、第一百四十條第一項、第三百零五條、第五十一條第五款、第四十一條、罰金罰鍰
提高標準條例第一條前段、第二條，判決如主文。
本案經檢察官陳正達到庭執行職務。
中       華       民       國     八十八    年     十    月     三十    日
                                      臺灣高雄地方法院刑事二庭
                                          審判長法  官  魏 式 璧
        法  官  施 柏 宏
                                                法  官  廖 建 瑜
右正本證明與原本無異。
如不服本判決，應於判決送達後十日內，向本院提出上訴狀。
                                                書記官  歐 文 政
中    華    民    國      八十八      年      十一      月      一      日
附錄論罪科刑法條：
刑法第一百三十五條第一項
對於公務員依法執行職務時，施強暴脅迫者，處三年以下有期徒刑、拘役或三百元以
下罰金。
刑法第一百四十條第一項
於公務員依法執行職務時當場侮辱或對於其依法執行之職務公然侮辱者，處六月以下
有期徒刑、拘役或一百元以下罰金。
刑法第三百零五條
以加害生命、身體、自由、名譽、財產之事恐嚇他人，致生危害於安全者，處二年以
下有期徒刑、拘役或三百元以下罰金。


司法院資訊處製作；財團法人民間司法改革基金會備份。
